【裁判字號】    89,上易,552
【裁判日期】    890428
【裁判案由】    違反毒品危害防制條例
【裁判全文】
臺灣高等法院高雄分院刑事判決          八十九年度上易字第五五二號
    上訴人
    即被告      洪甲峰
右上訴人因違反毒品危害防制條例案件，不服臺灣屏東地方法院八十八年度易字第一
五四三號中華民國八十九年一月二十八日第一審判決（起訴案號：臺灣屏東地方
法院檢察署八十八年度毒偵字第一七五號），提起上訴，本院判決如左：
      主      文
上訴駁回。
      事實及理由
一、本案經本院審理結果，認第一審判決認事用法及量刑均無不當，應予維持，並引
    用第一審判決書記載之事實、證據及理由。（如附件）
二、被告不服原審判決，提起上訴，其上訴意旨略以：伊僅介紹陳國正購買毒品，警
    訊中所供係遭刑求云云，惟查被告之警偵訊中已供承為陳國正調取安非他命，陳
    國正給予些許安非他命施用，核與證人陳國正所證相符，而陳國正施用毒品被裁
    定觀察勒戒，有本院全國被告前案記錄表在卷可稽，足見陳國正確有施用毒品，
    至被告所指在警訊中遭刑求一節，亦經原法院傳訊警員黃基益到庭證述並無其事
    ，有筆錄在卷可憑，是被告上訴所指其僅介紹而已，且警訊遭刑求云云，均無可
    採，其上訴非有理由，應予駁回。又原判決論結欄漏引「罰金罰鍰提高準條例第
    二條」應予補正。
據上論結，應依刑事訴訟法第三百六十八條、第三百七十三條，判決如主文。
本案經檢察官邱榮藏到庭執行職務。
中    華    民    國     八十九     年       四       月   二十八 日
                              臺灣高等法院高雄分院刑事第九庭
                                  審判長法官  張甲松
                                        法官  江泰章
                                        法官  任森銓
右正本證甲與原本無異。
不得上訴。
                                      書記官  許信宗
中    華    民    國     八十九     年       五       月    一    日
附錄：本判決論罪科刑法條：
毒品危害防制條例第十條第二項
施用第二級毒品者，處三年以下有期徒刑。
刑法第三十條第一項
幫助他人犯罪者，為從犯。雖他人不知幫助之情者，亦同。
                                                                 Ｊ
臺灣屏東地方法院刑事判決八十八年度易字第一五四三號
    公訴人  臺灣屏東地方法院檢察署檢察官
    被  告  洪甲峰  男  三十二歲（民國○○○年○月○○○日生）
                    住屏東市○○路四○一巷十二號
                    身分證統一編號：Ｚ000000000號
右列被告因違反毒品危害防制條例案件，經檢察官提起公訴（八十八年度毒偵字第一
七五號），本院判決如左：
     主  文
洪甲峰連續幫助施用第二級毒品，處有期徒刑陸月，如易科罰金，以佰元折算壹日
。
     事  實
一、洪甲峰甲知陳國正有施用第二級毒品安非他命之習慣，基於幫助陳國正施用毒品
    之概括犯意，自八十七年三月間起迄同年七月初止，多次以新台幣數百至二千元
    不等價格，為陳國正向不詳姓名之人購得安非他命後，在屏東市「進成」、「鑽
    石」旅社及屏東市○○路七三○之三號八樓之三租處等地，將安非他命交予陳國
    正攜回，而幫助陳國正施用安非他命，嗣於八十七年七月二十四日十三時四十分
    許，經警查獲陳國正而供出洪甲峰，於同日二十時二十分許，在屏東市○○路七
    三○之三號八樓之三，經警搜索查獲，扣得安非他命毛重○．八公克、小夾鍊袋
    二小包、挑安非他命用削尖吸管一支、安非他命吸食器一組（業經檢察官聲請單
    獨宣告沒收在案）。
二、案經臺灣屏東地方法院移送臺灣屏東地方法院檢察署檢察官偵查起訴。
     理  由
一、訊據被告洪甲峰矢口否認幫助施用第二級毒品犯行，辯稱：其僅係介紹被告購買
    毒品，警訊中所供係遭刑求云云，經查，右揭事實迭據證人陳國正於臺灣屏東地
    方法院檢察署八十七年度偵字第四九三五號偵查卷警偵訊及本院八十八年度訴字
    第一七六號洪甲峰違反毒品危害防制條例案件審理中陳述綦詳（見前開偵查卷八
    十八年一月二十八日偵訊筆錄、本院刑事卷八十八年五月二十四日訊問筆錄），
    被告在前開案卷警偵訊中亦供稱：其為陳國正調取安非他命，陳國正給予其些許
    安非他命施用（見八十七年七月二十四日警訊筆錄、同年月二十五日偵訊筆錄）
    ，又被告於前開警訊中並未遭刑求乙節，業據警員黃基益於本院審理中證述在卷
    （見本院八十八年一月十八日審判筆錄），足認被告確有幫助陳國正施用毒品之
    情事，其前開所辯顯係卸責之詞，不足採信。綜上以觀，事證甲確，被告犯行洵
    堪認定。
二、被告洪甲峰幫助陳國正施用第二級毒品，核其所為，係犯毒品危害防制條例第十
    條第二項施用第二級毒品罪之幫助犯，又被告先後多次犯行，時間緊接，手段相
    同，顯係基於概括犯意為之，為連續犯，應依刑法第五十六條之規定，以一罪論
    ，並加重其刑。又被告幫助陳國正施用毒品，其行為戕害他人身體健康，爰不依
    刑法第三十條第二項之規定減輕其刑。爰審酌被告幫助他人施用毒品之犯罪動機
    、目的、手段、其行為戕害他人身體健康，犯後飾詞否認等一切情狀，量處如主
    文所示之刑，並諭知如易科罰金之折算標準。
三、扣案如事實欄所述之物品，業經檢察官聲請單獨宣告沒收在案，有臺灣屏東地方
    法院檢察署刑案查註紀錄表、聲請書可按，前開物品亦非被告供犯本件犯罪所用
    之物，爰不予宣告沒收。
據上論斷，應依刑事訴訟法第二百九十九條第一項前段，毒品危害防制條例第十條第
二項，刑法第十一條前段、第五十六條、第三十條第一項，判決如主文。
本案經檢察官林美靜到庭執行職務
中      華      民      國    八十九    年      一      月    二十八    日
                                臺灣屏東地方法院刑事第二庭
                                     法  官    林麗玉
右正本證甲與原本無異。
對於本判決如有不服應於收受送達後十日內向本院提出上訴書狀上訴於台灣高等法院
高雄分院並按他造當事人之人數附具繕本。
                                          書記官   徐水英
中      華      民      國    八十九    年      一      月    二十八    日
附錄本案論罪科刑法條：
毒品危害防制條例第十條第二項
施用第二級毒品者，處三年以下有期徒刑。


司法院資訊處製作；財團法人民間司法改革基金會備份。
